臺灣高等法院臺中分院民事裁定　100年度抗字第37號
抗　告　人　宋兆武
相　對　人　談敬娥
上列當事人間聲請停止執行事件，抗告人不服台灣南投地方法院
民國99年12月6日99年度聲字第76號裁定，提起抗告，本院裁定
如下：
    主  文
抗告駁回。
抗告程序費用由抗告人負擔。
    理  由
一、按發票人主張本票係偽造、變造者，於執票人就本票聲請法
    院裁定強制執行之裁定送達後20日內，得對執票人向為裁定
    之法院提起確認之訴。發票人證明已依前項規定提起訴訟時
    ，執行法院應停止強制執行。但得依執票人聲請，許其提供
    相當擔保，繼續強制執行，亦得依發票人聲請，許其提供相
    當擔保，停止強制執行。發票人主張本票債權不存在而提起
    確認之訴不合於第l頊之規定者，法院依發票人聲請，得許
    其提供相當並確實之擔保，停止強制執行，非訟事件法第19
    5條定有明文。又法院依前揭規定裁定准許停止強制執行所
    定之擔保金，係備供債權人因停止執行所受損害之賠償，其
    數額應依標的物停止執行後，債權人未能即時受償或利用該
    標的物所受之損害額，或其因另供擔保強制執行所受之損害
    額定之（最高法院91年度台抗字第429號裁判意旨參照）。
二、相對人於原法院聲請意旨略以：抗告人執原法院99年度司票
    字第65號本票准許強制執行之裁定為執行名義，於民國99年
    11月22日聲請對伊所有之不動產強制執行，茲因伊前已向原
    法院提起確認本票債權不存在等訴訟，經原法院以99年度訴
    字第122號受理在案，且該案迄尚未確定，為此依法聲請就
    原法院99年度司執字第22402號執行事件停止執行等語。
三、經查，抗告人執99年度司票字第65號本票准許強制執行之裁
    定為執行名義，於99年11月22日聲請對相對人所有之不動產
    強制執行，業經原法院以99年度司執字第22402號清償票款
    強制執行事件受理在案，且尚未終結；又相對人對抗告人提
    起之確認本票債權不存在等訴訟，其聲明第1項為請求確認
    抗告人執有相對人簽發之原法院99年度司票字第65號裁定所
    載之本票債權不存在，而該訴訟雖於99年11月19日宣判，惟
    尚未確定等情，經原法院調取99年度司執字第22402號執行
    卷、99年度訴字第122號民事卷審閱無訛，故相對人依上開
    規定聲請停止執行，於法尚無不合。又揆諸首揭說明，酌定
    本件擔保金額時，應斟酌抗告人未能即時受償所受之損害額
    定之。查抗告人聲請強制執行之債權金額為新臺幣（下同）
    25萬元，而相對人提起之確認本票債權不存在等訴訟，訴訟
    標的金額未逾150萬元，屬不得上訴第三審事件，至二審終
    結，復參酌上開確認本票債權不存在等之訴，其第一審審判
    程序已終結並宣判在案，故僅計算第二審裁判時程，依各級
    法院辦案期限實施要點規定，民事第二審審判案件辦案期限
    為2年，故本件停止強制執行期間，抗告人可能遭受損害為
    無法即時因強制執行滿足其債權期間所生利息損失，則相對
    人聲請停止執行所應提供擔保金額，應依前開執行債權額按
    法定利率算至確認本票債權不存在等之訴確定終結時之金額
    為適當，又票據法規定之法定利率為週年利率6％是原法院
    酌定相對人應供擔保金額為3萬元（計算方式：2500006％
    2＝30000元）經核尚無不合。抗告意旨稱本件債權有設定
    第二順位抵押權並已裁定准予強制執行，故本件擔保金額應
    為全額擔保，指摘原裁定擔保金額過低云云，然該抵押權並
    未強制執行，經本院電詢原法院民事執行處查詢無訛，核與
    本件係本票裁定強制執行無關，是其抗告核無理由，應予，
    駁回。
四、據上論結，本件抗告為無理由，依強制執行法第30條之l、
    民事訴訟法第495條之1、第449條第1項、第95條、第78條，
    裁定如主文。
中    華    民    國   100    年    1     月    12    日
                民事第五庭    審判長法  官  李寶堂
                                    法  官  鄭金龍
                                    法  官  黃永祥
以上正本係照原本作成。
不得再抗告。
                                    書記官  陳如慧
中    華    民    國   100    年    1     月    14    日
                                                      Ｓ